【裁判字號】    98,簡上,719
【裁判日期】    980930
【裁判案由】    詐欺
【裁判全文】
臺灣桃園地方法院刑事判決             98年度簡上字第719號
上  訴  人
即  被  告  乙○○
選任辯護人  李宗益律師
上列上訴人即被告因詐欺案件，不服本院民國98年5 月27日所為
之98年度桃簡字第1550號第一審判決（聲請簡易判決處刑書案號
：98年度偵字第6408號），提起上訴，本院管轄之第二審合議庭
判決如下：
    主      文
上訴駁回。
乙○○緩刑貳年。
    事實及理由
一、本案經本院管轄第二審之合議庭審理結果，認原審以上訴人
    即被告乙○○係犯刑法第30條第1 項前段、第339 條第1 項
    之幫助詐欺取財罪，而判處拘役40日，如易科罰金，以新臺
    幣（下同）1,000 元折算1 日，經核其認事用法及量刑均無
    不當，應予維持，除原審刑事簡易判決所引用臺灣桃園地方
    法院檢察署檢察官聲請簡易判決處刑書犯罪事實欄中就「於
    民國97年10月8 日，在桃園縣桃園市火車站某處所」之記載
    ，應予更正為「於97年10月9 日，在桃園縣桃園市火車站前
    之麥當勞」外，其餘均引用如附件之原審刑事簡易判決書記
    載之事實、證據及理由。
二、被告提起上訴意旨略以：其坦承本案之幫助詐欺犯行，現已
    深具悔悟，並賠償被害人甲○○遭詐騙之金額2 萬元，並給
    予緩刑之機會等語。經查，本案原審認事用法並無不當，被
    告提起上訴，自無理由，應予駁回。末查，被告前未曾因故
    意犯罪受有期徒刑以上刑之宣告，此有臺灣高等法院被告前
    案紀錄表1 份在卷可按，其僅因一時失慮致罹刑章，然事後
    願坦承犯行，堪認具有悔意，且已與被害人甲○○達成和解
    ，此有和解書1 份附卷可憑（見本院簡上字卷第40頁），被
    告經此偵、審程序教訓及刑之宣告，應能知所警惕，信無再
    犯之虞，本院綜合各情，認原審所宣告之刑以暫不執行其刑
    為當，爰依刑法第74條第1 項第1 款之規定，諭知緩刑2 年
    ，以勵自新。
據上論斷，依刑事訴訟法第455條之1第3項、第368條、第373條
，刑法第74條第1 項第1 款，判決如主文。
本案經檢察官洪敏超到庭執行職務。
中    華    民    國    98    年    9     月    30    日
                  刑事第四庭  審判長法  官  袁雪華
                                    法  官  張宇葭
                                    法  官  張淑華
以上正本證明與原本無異。
本判決不得上訴。
                                    書記官  鄭嘉惠
中    華    民    國    98    年    10    月    1     日
附錄本案論罪科刑法條
中華民國刑法第339條
（普通詐欺罪）
意圖為自己或第三人不法之所有，以詐術使人將本人或第三人之
物交付者，處 5 年以下有期徒刑、拘役或科或併科 1 千元以下
罰金。
以前項方法得財產上不法之利益或使第三人得之者，亦同。
前二項之未遂犯罰之。


司法院資訊處製作；財團法人民間司法改革基金會備份。
